【裁判字號】    92,交易,353
【裁判日期】    900324
【裁判案由】    過失致死
【裁判全文】
臺灣高雄地方法院刑事判決                        九十二年度交易字第三五三號
    公  訴  人  臺灣高雄地方法院檢察署檢察官
    被      告  乙○○
右列被告因過失致死案件，茲經檢察官提起公訴（九十二年度偵字第一八二二六號）
，並經本院合議庭裁定由受命法官獨任進行簡式審判程序，本院判決如左：
    主  文
乙○○因過失致人於死，處有期徒刑伍月，如易科罰金，以參佰元折算壹日，緩刑貳
年。
    事  實
一、乙○○考領有普通小型車駕駛執照，於民國九十二年九月一日二十三時二十分許
    ，駕駛其所有牌照號碼ＷＯ─四一三三號自用小貨車，沿高雄縣鳳山市○○路由
    西往東方向行駛，因欲清除路上遭強風吹落之樹枝而臨時停車時，本應注意汽車
    臨時停車時，應依車輛順行方向緊靠道路右側，且車輛右側前後輪胎外側距離緣
    石或路面邊緣不得逾六十公分，而當時夜間有照明，柏油路面濕潤無缺陷，亦無
    其他障礙物，視距良好，且依其智識、能力，亦無不能注意之情事，詎疏未注意
    將駕駛之自小貨車緊靠道路右側停車，竟貿然將其所駕駛之自用小貨車臨時停放
    在上開路段慢車道西向東方向距誠義路十七‧二公尺處，且車輛右側前輪胎外側
    與後輪胎外側各距離路緣有三‧二及三公尺之遠；適有蘇智輝疏未注意飲用酒類
    或其他類似物後其血液中酒精濃度超過百分之○‧○五毫克以上者，不得駕駛動
    力交通工具，竟於飲用酒類致血液中酒精濃度高達一七九（ｍｇ／ｄＬ）（即○
    ‧一七九％）後，仍騎乘牌照號碼ＸＴＭ─七九六號重型機車，沿上開凱旋路同
    向在後行駛至該處，又疏未注意車前狀況，致所騎乘機車之前車頭撞及停放於慢
    車道之上開自用小貨車後車尾，蘇智輝因而人車倒地，受有頭部外傷併腦挫傷、
    頭顱骨骨折、胸部挫創傷併胸腔及肺部出血等傷害，雖經送醫急救，仍於同六日
    二十三時三十分許，不治死亡。乙○○於肇事後留在事故現場，於有權偵查犯罪
    之警察機關，僅知悉犯罪事實，但不知悉犯罪人前，主動向據報前往處理本件道
    路交通事故之高雄縣政府警察局交通警察隊交通安全組警員丙○○○坦承肇事，
    並接受本院裁判。
二、案經蘇智輝之配偶郭靜怡訴由高雄縣政府警察局鳳山分局報告臺灣高雄地方法院
    檢察署檢察官偵查起訴。
    理  由
一、本件被告乙○○所犯係死刑、無期徒刑、最輕本刑為三年以上有期徒刑以外之罪
    ，其於準備程序中就被訴事實為有罪之陳述，經本院告知簡式審判程序之旨，並
    聽取公訴人及被告意見後，合議庭裁定由受命法官獨任進行簡式審判程序，合先
    敘明。
二、右揭事實，業據被告坦承不諱，核與證人即高雄縣政府警察局交通警察隊交通安
    全組警員丙○○○之證述情節相符，並有道路交通事故現場圖一紙、道路交通事
    故調查報告表二紙、肇事現場照片十九幀及肇事車輛蒐證照片八幀附卷可稽；而
    被害人確係因本道路交通事故受有頭部外傷併腦挫傷、頭顱骨骨折、胸部挫創傷
    併胸腔及肺部出血等重創不治死亡，亦經臺灣高雄地方法院檢察署檢察官督同法
    醫師相驗無訛，製有鑑定驗斷書、勘驗筆錄及相驗屍體證明書各一件在卷足憑。
三、按汽車臨時停車時，應依車輛順行方向緊靠道路右側，且車輛右側前後輪胎外側
    距離緣石或路面邊緣不得逾六十公分，道路交通安全規則第一百十一條第二項定
    有明文。被告既考領有普通小型車駕駛執照，業經本院於九十三年二月十日當庭
    勘驗被告之普通小型車駕駛執照原本後發還，是被告對於上開規定應知之甚詳，
    駕駛車輛本應具有前揭注意義務，並應具有注意能力甚明，又依當時夜間有照明
    ，柏油路面濕潤無缺陷，亦無其他障礙物，視距良好等情，有上述道路交通事故
    調查報告表可證，並無不能注意之情事，詎於臨時停車時疏未注意將該小貨車緊
    靠路旁停放，因而肇事導致被害人死亡，其有過失至為顯然。雖被害人疏未注意
    飲酒後酒精濃度超過每公升○˙二五毫克不得駕駛汽車，猶於飲酒後血液所含酒
    精濃度高達一七九（ｍｇ／ｄＬ），有法務部法醫研究所九十二年九月二十六日
    法醫毒字第○九二○○○三三七四號函附卷可參，是被害人飲酒後血液所含酒精
    濃度已大於一五○（ｍｇ／ｄＬ）即已達思考改變、個性行為改變之酒醉狀態（
    參臺大醫學院法醫學科吳木榮醫師之酒精與交通事故傷害的法醫學觀點論文，及
    一般人之正常值為一至十（ｍｇ／ｄＬ））猶騎乘機車，且未注意車前狀況而撞
    及被告之自小貨車，有上開道路交通事故調查報告表在卷可稽，是被害人就本件
    車禍之發生及損害之擴大亦有過失，惟此仍不得解免被告過失罪責，附此敘明。
    又被害人確因本件車禍傷重不治死亡，已詳如前述，是被告之過失犯行與被害人
    之死亡間，顯有相當因果關係。本件罪證已臻明確，被告過失致人於死犯行，洵
    堪認定。
四、核被告所為，係犯刑法第二百七十六條第一項之普通過失致人於死罪。而被告於
    肇事後，警方據報前往處理，在有權偵查犯罪之警察機關僅知悉犯罪事實，但不
    知犯罪人為何人前，被告主動向前往事故現場處理之警員坦承肇事，並接受本院
    裁判等情，業經證人丙○○○警員於本院審理中到庭證述明確在卷，合乎自首之
    要件，應依刑法第六十二條前段規定，減輕其刑。爰審酌被告臨時停車疏未注意
    緊靠道路右側停放，致被害人行至該處因閃避不及而肇事，造成被害人死亡之無
    法彌補損害，惟念及被害人就本件道路交通事故之發生與有過失，而被告肇事後
    立即將被害人送醫急救，且與被害人家屬達成民事和解，並賠償新台幣（下同）
    二百十五萬元達成和解，有高雄縣大寮鄉調解委員會九十三年民刑調字第八十號
    調解書一紙附卷足，酌情量處如主文所示之刑，並諭知易科罰金之折算標準。又
    被告前未曾受有期徒刑以上刑之宣告，有臺灣高等法院被告全國前案紀錄表一份
    在卷可稽，其偶因過失罹犯本罪，犯後復知悔悟，經受此科刑教訓之後，當知警
    惕，應無再犯之虞，本院認所宣告之刑以暫不執行為適當，爰併予宣告緩刑二年
    ，以啟自新。
據上論斷，應依刑事訴訟法第二百七十三條之一、第二百九十九條第一項前段，刑法
二百七十六條第一項、第六十二條前段、第四十一條第一項前段、第七十四條第一款
，罰金罰鍰提高標準條例第一條前段、第二條，判決如主文。
本案經檢察官甲○○到庭執行職務。
中      華      民      國    九十      年      三    月      二十四    日
                                      臺灣高雄地方法院交通法庭
                                          法  官  高增泓
右正本證明與原本無異。
如不服本判決，應於判決送達後十日內，向本院提出上訴狀。
                                          書記官  陳威志
中    華    民    國      九十三      年      三      月     二十四     日
附錄本案論罪科刑法條全文：
中華民國刑法第二百七十六條
(過失致死罪)
因過失致人於死者，處二年以下有期徒刑、拘役或二千元以下罰金。
從事業務之人，因業務上之過失犯前項之罪者，處五年以下有期徒刑或拘役，得併科
三千元以下罰金。


司法院資訊處製作；財團法人民間司法改革基金會備份。
